【裁判字號】    95,易,666
【裁判日期】    950720
【裁判案由】    恐嚇取財
【裁判全文】
臺灣彰化地方法院刑事判決           95年度易字第666號
公  訴  人  臺灣彰化地方法院檢察署檢察官
被      告  甲○○
選任辯護人  鐘為盛律師
被      告  乙○○
被      告  丁○○
                    號
                    現於臺灣雲林第二監獄執行中
被      告  丙○○
                    0弄80號.
                    現於臺灣臺中女子監獄執行中
上列被告因恐嚇取財等案件，經檢察官提起公訴（95年度偵字第
3791號、第4157號、第4397號），本院依簡式審判程序判決如下
:
    主  文
甲○○共同連續意圖為自己不法之所有，以恐嚇使人將本人之物
交付，處有期徒刑陸月，如易科罰金，以銀元參佰元即新台幣玖
佰元折算壹日。扣案之網子壹件、鴿環壹個、手機壹支、現金新
台幣玖萬柒仟玖佰元，均沒收。
乙○○共同連續意圖為自己不法之所有，以恐嚇使人將本人之物
交付，處有期徒刑陸月，如易科罰金，以銀元參佰元即新台幣玖
佰元折算壹日。扣案之網子壹件、鴿環壹個、手機壹支、現金新
台幣玖萬柒仟玖佰元，均沒收。
丁○○共同連續幫助共同連續意圖為自己不法之所有，以恐嚇使
人將本人之物交付，累犯，處有期徒刑陸月，如易科罰金，以銀
元參佰元即新台幣玖佰元折算壹日。
丙○○共同幫助共同連續意圖為自己不法之所有，以恐嚇使人將
本人之物交付，處有期徒刑伍月，如易科罰金，以銀元參佰元即
新台幣玖佰元折算壹日。
    犯罪事實及理由
一、本件犯罪事實與檢察官起訴書及移送併辦意旨書之記載相同
    ，茲引用之。
二、本件證據除被告四人於本院審理中自白犯罪應予補充外與檢
    察官起訴書之記載相同，茲引用之（如上附件）。
三、量刑理由：
    被告甲○○患有肝炎，有卷附診斷証明書在卷可參，被告甲○○復需照顧十四歲之獨子，有戶籍謄本在卷可參，是本件
    被告甲○○連續犯行部分不予加重；被告甲○○係本件之首
    謀，被告乙○○係參與者，是被告乙○○連續犯行部分亦不
    予加重；再審酌被告甲○○前有竊盜案件經法院判處有期徒
    刑8月緩刑5年，現仍於緩刑期間；被告丁○○有多次毒品、
    竊盜、廢棄物清理法前科；被告丙○○有多次毒品、搶奪前
    科，以上均有臺灣高等法院被告前案紀錄表可證；又本件被
    告丁○○、丙○○二人係幫助犯行，再審酌被告甲○○等四
    人犯罪之動機、方法、手段、所生危害，暨犯後到庭均坦承
    犯行、態度良好等一切情狀，分別從輕量處如主文所示之刑
    ，並均諭知易科罰金之折算標準，以啟自新。
四、按被告四人於犯罪時之刑法第41條第1項前段規定：「犯最
    重本刑為5年以下有期徒刑以下之刑之罪，而受6個月以下有
    期徒刑或拘役之宣告，因身體、教育、職業、家庭之關係或
    其他正當事由，執行顯有困難者，得以1元以上3元以下折算
    一日，易科罰金。」又被告等行為時之易科罰金折算標準，
    修正前罰金罰鍰提高標準條例第2條前段（現已刪除）規定
    ，就其原定數額提高為100倍折算1日，則本件被告行為時之
    易科罰金折算標準，應以銀元300元折算1日，經折算為新臺
    幣後，應以新臺幣900元折算為1日。惟95年7月1日修正公布
    施行之刑法第41條第1項前段則規定：「犯最重本刑為五年
    以下有期徒刑以下之刑之罪，而受六個月以下有期徒刑或拘
    役之宣告者，得以新臺幣一千元、二千元或三千元折算一日
    ，易科罰金。」比較修正前後之易科罰金折算標準，以95年
    7 月1日修正公布施行前之規定，較有利於被告，則應依刑
    法第2條第1項前段，適用修正前刑法第41條第1項前段規定
    ，定其折算標準，併此敘明。
五、又按被告丁○○前曾因廢棄物清理法案件，經法院判處有期
    徒刑8月確定，於93年3月3日執行完畢，此有被告丁○○前
    案紀錄表乙紙附卷可稽，茲於五年以內再故意犯本件有期徒
    刑以上之罪，不論依修正前之刑法第47條，或修正後之刑法
    第47條第1項之規定，均構成累犯，對被告丁○○而言並無
    有利或不利之情形，自不生新舊法比較之問題，應逕依修正
    前之刑法第47條，論以累犯，並加重其刑。
六、又按被告甲○○、乙○○、丁○○三人行為後，刑法第56條
    連續犯之規定，業於94年1月7日修正公布刪除，並於95年7
    月1日施行，則被告等之犯行，因行為後新法業已刪除連續
    犯之規定，此刪除雖非犯罪構成要件之變更，但顯已影響行
    為人刑罰之法律效果，自屬法律有變更，依新法第2條第1項
    規定，比較新、舊法結果，仍應適用較有利於被告之行為時
    法律即舊法論以連續犯（最高法院95年第8次刑事庭會議決
    議參照）。
七、又查被告甲○○、乙○○二人行為後，94年1月7日修正公布
    之刑法，自95年7月1日施行，修正後之刑法刪除第55條關於
    牽連犯之規定。本件被告甲○○、乙○○二人所犯上開共同
    連續竊盜、恐嚇取財二罪間具有牽連犯之關係，依修正前即
    行為時之規定，應從一重之共同連續恐嚇取財罪處斷；依修
    正後之刑法既已刪除牽連犯之規定，則所犯上述二罪應依數
    罪併罰之規定分論併罰。比較新舊法之規定，修正後之規定
    並非較有利於被告，依刑法第2條第1項之規定，應適用行為
    時之法律，即適用修正前刑法第55條牽連犯之規定，從一重
    之共同連續恐嚇取財罪處斷。
八、應適用之法條：
    (一)刑事訴訟法第273 條之1 第1 項，第299 條第1 項前段
        、第310 條之2 、第454 條第2 項。
    (二)刑法第2條第1項，第28條、修正前刑法第56條、修正前
        刑法第55條、修正前刑法第47條、修正前刑法第41條第
        1 項前段、第346條第1項、第320條第1項、第30條第2
        項、第38條第1項第2款、第3款。
   （三）修正前罰金罰鍰提高標準條例第1條前段、第2條。
   （四）現行法規所定貨幣單位折算新台幣條例第2條。
九、(一)按本判決係依刑事訴訟法第310條之2、第454條第2項製
        作，依法僅需記載當事人欄、主文、犯罪事實、證據名
        稱、應適用之法條及得於10日內上訴之旨，並得以簡略
        方式為之；如認定之犯罪事實、證據及應適用之法條，
        與檢察官聲請簡易判決處刑書或起訴書之記載相同者，
        得引用之。
    (二)又上揭所指應記載之「犯罪事實」，揆諸同法第308條
        後段原關於有罪之判決書應記載「事實」之規定，已修
        正為應記載「犯罪事實」，核其修正之立法理由，即指
        明「犯罪事實」，係指符合犯罪構成要件之具體社會事
        實。是以構成犯罪事實以外之其他適用法律事實，例如
        刑罰加重（含累犯在內)或 減輕事由（未遂）等，自可
        無須在「犯罪事實」欄中記載（法院辦理刑事訴訟案件
        應行注意事項第14 4點參照），惟仍應於主文中予以表
        明，並於應適用之法條欄予以引用。
十、如不服本件判決，得自收受送達之日起10日內，向本院提起
    上訴。
本案經檢察官田德煙到庭執行職務。
中    華    民    國    95    年    7    月    20    日
                  刑事第一庭    法  官  姚銘鴻
以上正本證明與原本無異。
如不服本判決，應於判決送達後10日內向本院提出上訴狀（應抄
附繕本）。
告訴人或被害人對於判決如有不服具備理由請求檢察官上訴者，
其上訴期間之計算係以檢察官收受判決正本之日期為準。
中    華    民    國    95    年    7     月    20    日
                                書記官  謝志鑫


司法院資訊處製作；財團法人民間司法改革基金會備份。
